臺灣高雄地方法院交通事件裁定　　　　 94年度交聲字第100號
原處分機關　交通部公路總局旗山監理站
異　議　人
即受處分人　甲○○
送達代收人　乙○○
上列異議人因違反道路交通管理處罰條例案件，對於交通部公路
總局旗山監理站於民國94年2 月22日所為之處分（原處分案號：
旗監違字第裁85-NJ0000000、第裁85-NJ0000000號），聲明異議
，本院裁定如下：
    主  文
異議駁回。
    理  由
一、異議意旨略以：伊對於交通部公路總局旗山監理站旗監違字
    第裁85-NJ0000000、第裁85-NJ0000000號裁決書所載之時地
    、違規事實均不爭執，然伊並未接獲違反道路交通管理事件
    之逕行舉發通知單（高雄縣政府警察局高警交字第NJ-00000
    00、NJ0000000 號，下稱舉發通知單），致分別未及於自動
    到案期限內繳納最低罰款新台幣（下同）2700元、900 元，
    原處分機關未查，即分別裁決罰以較高之罰鍰5400元、1800
    元，顯於法未合，爰依法聲明異議等語。
二、按違反道路交通管理處罰條例行為之處罰，處罰機關於裁決
    前，應給予違規行為人陳述之機會；逾期不到案逕行裁決，
    違反道路交通管理事件統一裁罰基準及處理細則第40條前段
    、第46條第2 項定有明文，是行為人如於期限內逾期不到者
    ，處罰機關即得逕行裁決。次按對於當事人之送達，有應為
    送達之處所不明者，行政機關為避免行政程序遲延，認為有
    必要時，得依職權命為公示送達；公示送達應由行政機關保
    管送達之文書，而於行政機關公告欄黏貼公告，告知應受送
    達人得隨時領取；公示送達自公告之日起，經20日發生效力
    ，行政程序法第78條第1 項第1 款、第2 項、第80條前段及
    第81條前段亦分別定有明文。
三、經查：本件異議人2 次違規之2 張舉發通知單暨違規照片，
    經高雄縣政府警察局交通隊依異議人之行照地址（亦係異議
    人之戶籍地址）高雄縣杉林鄉月眉村內寮7 號交付郵務送達
    後，因異議人「遷移不明」，均無法投遞致遭退回，此有退
    件信封2 份在卷可稽，而異議人到庭後亦坦承：伊之戶籍地
    從未改變，但實際上並未居住該地等語，因異議人既未按址
    居住，復未陳報變更地址，則高雄縣政府警察局依址寄送文
    書後仍未能送達，乃有理由認異議人之應受送達處所不明。
    嗣高雄縣政府警察局分別於92年9 月30日以高縣警交字第
    920086717 號函、於93年2 月16日以高縣警交字第09300856
    79號函，將異議人上開2 次違規文件，公告辦理公示送達，
    並分別自92年10月21日、93年3 月8 日起發生效力，此亦有
    該公告及舉發通知單郵寄無法送達清冊各1 紙在卷可按，異
    議人逾期仍未到案，高雄縣政府警察局方移送予交通部公路
    總局旗山監理站逕行裁決，核其送達程序均為合法，異議人
    仍執前詞聲明異議，為無理由，應予駁回。
四、據上論斷，應依道路交通案件處理辦法第19條，裁定如主文
    。
中　　華　　民　　國　　94　　年　　6 　　月　　13　　日
                  交通法庭    法　官  蔡川富
以上正本證明與原本無異。
如不服本裁定應於送達後5日內向本院提出抗告狀。
中　　華　　民　　國　　94　　年　　6 　　月　　13　　日
                                書記官  邱秋珍
